---
title: 📝 Meeting 3 
id: 3
date: 2025-02-19
participants: Guilherme Rosa, Henrique Freitas, Henrique Teixeira, João Roldão, Rui Machado
---


*📅 Data:* 19/02/2025  
*📍 Local/Plataforma: IEETA/Presencial 
*👥 Participantes:*  
•⁠  ⁠Henrique Teixeira  
•⁠  ⁠Henrique Freitas  
•⁠  ⁠Rui Machado  
•⁠  ⁠Guilherme Rosa  
•⁠  ⁠João Roldão  

## 1. 🎯 Objetivo da Reunião  
•⁠  ⁠Recolher feedback sobre a estrutura do PowerPoint da **M1**.  
•⁠  ⁠Apresentação do site e alinhamento das próximas etapas.  

## 2. 💬 Discussões e Decisões  

### *Tópico 1:* **PowerPoint da M1**  
•⁠  ⁠Revisão do conteúdo e estrutura.  
•⁠  ⁠Ajustes necessários antes da apresentação.  
•⁠  ⁠Decisão de fusão entre "Expected Results" e "Goals" com a frase **"Incorporate factors like..."**.  
•⁠  ⁠Adicionar um bullet point para destacar o objetivo concreto do projeto.  

### *Tópico 2:* **Calendário e Planejamento**  
•⁠  ⁠Alteração na estrutura do **Work Plan**:  
  - Criar um **diagrama de Gantt** para inclusão no PowerPoint.  
  - Modificar o conteúdo relacionado à **autenticação** no calendário.  
  - Remover subtópicos do calendário.  
  - Adicionar responsáveis às tarefas do calendário.  

### *Tópico 3:* **Apresentação do Site**  
•⁠  ⁠Demonstração do estado atual do site.  
•⁠  ⁠Feedback e ajustes a serem feitos.  

### *Tópico 4:* **Arquitetura do Projeto**  
•⁠  ⁠Necessidade de ajustes na arquitetura.  
•⁠  ⁠Transposição dos objetivos para um formato mais **conceitual**.  

### *Tópico 5:* **Google Forms e Diferenciais da Plataforma**  
•⁠  ⁠Adicionar checkbox para **RJPD** no formulário.  
•⁠  ⁠Incluir uma questão que destaque **as features da nossa plataforma que os concorrentes não têm**.  

## 3. 📝 Observações e Comentários  
•⁠  ⁠Alinhamento sobre o que será feito na **M2 - Elaboration Phase**.  

---  
*📅 Próxima Reunião:* [Data prevista]  

